# 外币评估：“应付暂估”月末到底该不该做外币评估？

提问人：wuzengyuan 时间：2022-01-17 08:24:40
求助陈老师，公司存在外币的“应付账款-资产暂估”、“应付账款-暂估”，对外币的暂估科目，是否进行汇率评估？请陈老师解惑，谢谢。

回答人：chenyiwei
对外币的暂估应付项目，仍属于外币货币性项目，只是其应付的原币金额不确定。因此，期末仍需对其进行汇兑损益调整。